臺灣高雄地方法院民事判決
111年度鳳簡字第387號
原      告  第一商業銀行股份有限公司

法定代理人  邱月琴  
訴訟代理人  李春穆  
被      告  黃堅    
上列當事人間請求清償借款事件，本院於民國111年8月18日言詞
辯論終結，判決如下：
    主      文
一、被告應給付原告新臺幣陸萬陸仟捌佰柒拾貳元，及自民國一
    一○年十月五日起至清償日止，按週年利率百分之一點八四
    五計算之利息，暨自民國一一○年十一月六日起至清償日止
    ，逾期六個月以內者，按上開利率百分之十，逾期超過六個
    月者，按上開利率百分之二十計算之違約金，每次違約狀態
    最高連續收取期數為九期。
二、被告應給付原告新臺幣壹拾萬元，及自民國一一○年十二月
    十六日起至清償日止，按週年利率百分之一點八四五計算之
    利息，暨自民國一一一年一月十七日起至清償日止，逾期六
    個月以內者，按上開利率百分之十，逾期超過六個月者，按
    上開利率百分之二十計算之違約金，每次違約狀態最高連續
    收取期數為九期。
三、訴訟費用新臺幣壹仟柒佰柒拾元由被告負擔。
四、本判決第一項、第二項得假執行。但被告以新臺幣壹拾陸萬
    陸仟捌佰柒拾貳元為原告預供擔保，得免為假執行。
    事實及理由
一、按簡易訴訟之訴狀送達後，原告不得將原訴變更或追加他訴
    ，但擴張或減縮應受判決事項之聲明者，不在此限，民事訴
    訟法第436條第2項、第255條第1項第3款分別定有明文。本
    件原告起訴時原請求：㈠被告應給付原告新臺幣(下同)66,87
    2元，及自民國110年10月5日起至清償日止，及㈡100,000元
    ，及自110年12月16日起至清償日止，按週年利率1.845％計
    算之利息，逾期在6個月以內者，按上開利率10％，逾期超過
    6個月者，按上開利率20％計算之違約金，每次違約狀態最高
    連續收取期數為9期(本院卷第9頁)，嗣於本院審理中，減縮
    違約金起算日，而變更聲明如下述（本院卷第69至70頁），
    核與前開規定相符，應予准許。　
二、原告主張：㈠被告於109年6月5日向原告借款100,000元，約
    定借款期間自109年6月5日起至112年6月5日止，利息按照中
    華郵政股份有限公司2年期存款額度未達500萬元定期儲金機
    動利率加計週年利率1％機動計算，目前週年利率為1.845％，
    並約定如未按期攤還本息時，自逾期之日起6個月以內者，
    按上開利率之10％，逾期超過6個月部分，按上開利率之20％
    加計違約金，每次違約狀態最高連續收取期數為9期，被告
    未依約繳款，已喪失期限利益，債務視為全部到期，迄至11
    0年10月5日尚積欠本金66,872元未清償；㈡被告於110年6月1
    6日向原告借款100,000元，約定借款期間自110年6月16日起
    至113年6月16日止，利息按照中華郵政股份有限公司2年期
    存款額度未達500萬元定期儲金機動利率加計週年利率1％機
    動計算，目前週年利率為1.845％，並約定如未按期攤還本息
    時，自逾期之日起6個月以內者，按上開利率之10％，逾期超
    過6個月部分，按上開利率之20％加計違約金，每次違約狀態
    最高連續收取期數為9期，被告未依約繳款，已喪失期限利
    益，債務視為全部到期，迄至110年12月16日尚積欠本金100
    ,000元未清償。為此，爰依借款契約、消費借貸之法律關係
    提起本件訴訟等語。並聲明：㈠被告應給付原告66,872元，
    及自110年10月5日起至清償日止，按週年利率1.845％計算之
    利息，暨自110年11月6日起至清償日止，逾期在6個月以內
    者，按上開利率10％，逾期超過6個月者，按上開利率20％計
    算之違約金，每次違約狀態最高連續收取期數為9期；㈡被告
    應給付原告100,000元，及自110年12月16日起至清償日止，
    按週年利率1.845％計算之利息，暨自111年1月17日起至清償
    日止，逾期在6個月以內者，按上開利率10％，逾期超過6個
    月者，按上開利率20％計算之違約金，每次違約狀態最高連
    續收取期數為9期。
三、被告則以：被告承認有積欠原告請求之金額，並同意依原告
    請求金額為判決等語。
四、按當事人於言詞辯論時為訴訟標的之捨棄或認諾者，應本於
    其捨棄或認諾為該當事人敗訴之判決，民事訴訟法第384條
    定有明文。又被告對於原告依訴之聲明所為關於某法律關係
    之請求，於法院行言詞辯論時為承認者，即生訴訟法上認諾
    之效力，法院應不待調查原告請求之訴訟標的之法律關係是
    否果屬存在，逕以認諾為該被告敗訴判決之基礎（最高法院
    45年台上字第31號判決意旨參照）。經查，原告請求被告給
    付如主文第1、2項所示之金額，經被告於言詞辯論時當庭承
    認原告之請求而為認諾（本院卷第70頁），揆諸前揭說明，
    本院自應逕為被告敗訴之判決。從而，原告依借款契約、消
    費借貸之法律關係，請求被告給付如主文第1、2項所示之本
    金、利息及違約金，洵屬有據，應予准許。
五、本件係就民事訴訟法第427條訴訟適用簡易程序所為被告敗
    訴之判決，爰依同法第389條第1項第3款之規定，職權宣告
    假執行，並依同法第392條第2項，依職權為被告預供擔保，
    得免為假執行之宣告。
六、訴訟費用負擔之依據：民事訴訟法第78條。
中　　華　　民　　國　　111 　年　　8 　　月　　30　　日
          　　　　鳳山簡易庭  法　官    藍雅筠
以上正本係照原本作成。　　　　　　　　　
如不服本判決，應於送達後20日內，向本院提出上訴狀並表明上
訴理由，如於本判決宣示後送達前提起上訴者，應於判決送達後
20日內補提上訴理由書（須附繕本）。 
中　　華　　民　　國　　111 　年　　8 　　月　　30　　日
                              書記官    蔡毓琦
訴訟費用計算式 裁判費（新臺幣）1,770元 合計            1,770元